# 应收应付对冲

提问人：lym_richard 时间：2018-07-10 10:55:01
“五洋建设在自身最近三年平均可分配利润明显不足以支付所发行公司债券一年的利息,不具备公司债券公开发行条件的情况下，违反会计准则，通过将所承建工程项目应收账款和应付账款“对抵”的方式，同时虚减企业应收账款和应付款项，导致少计提坏账准备”
这种情况下如果公司、应收相关方、应付相关方签订三方协议认可债券债务转让事项是否可以进行应收账款、应付账款抵消操作

回答人：chenyiwei
1 、必须证明该抵销具有合理的商业理由，特别是当被抵销的债权债务的标的物性质、结算方式、到期日不一致的情况下； 2 、必须签订有效的抵消协议，符合《合同法》第九十九条和第一百条等相关法律法规规定； 3 、应满足金融工具列报准则第五章所列的其他抵销列报条件，或者满足金融工具确认和计量、金融资产转移准则规定的金融资产、金融负债终止确认条件。